臺灣臺中地方法院刑事判決　　　　　　　　　　　　九十一年度易字第二九四三號
　　公　訴　人　臺灣臺中地方法院檢察署檢察官
　　被　　　告　ＮＡＲＡＴＳＡ.
右列被告因違反槍砲彈藥刀械管制條例案件，經檢察官提起公訴（九十一年度偵字第
二五六二號），本院判決如左：
    主  文
ＮＡＲＡＴＳＡＤＯＮ  ＰＨＩＴＨＡＫ於夜間，在公共場所，未經許可攜帶刀械，
處有期徒刑貳月，如易科罰金，以參佰元折算壹日。
扣案之手指虎壹只，沒收。
    事  實
一、ＮＡＲＡＴＳＡＤＯＮ  ＰＨＩＴＨＡＫ係址設臺中縣大里市○○路二一五號光
    榮工業股份有限公司合法申請來台工作之泰國籍人士，其明知手指虎係屬槍砲彈
    藥刀械管制條例第四條第一項第三款所規定公告列管之刀械，未經主管機關許可
    ，不得持有之。於民國（下同）九十一年十月十八日，ＮＡＲＡＴＳＡＤＯＮ
    ＰＨＩＴＨＡＫ在上開公司所附設宿舍之衣櫃內發現手指虎一只後，乃未經許可
    非法持有，並隨身攜帶之。嗣於同年月二十日夜間二十時二十分許，其攜帶前開
    手指虎行經臺中縣大里市○○路十五號前之公共場所時，因形跡可疑而為警當場
    查獲，並扣得手指虎一只。
二、案經台中縣警察局霧峰分局報請臺灣臺中地方法院檢察署檢察官偵查起訴。
    理  由
一、訊據被告ＮＡＲＡＴＳＡＤＯＮ  ＰＨＩＴＨＡＫ對於右揭事實坦承不諱，而扣
    案之手指虎一只經送鑑定結果，係屬槍砲彈藥刀械管制條例第四條第一項第三款
    所規定公告列管之刀械，此有臺中縣警察局九十一年十一月四日中縣警保民字第
    ○九一○一八一一九○○號函一紙附卷足資佐證，事證至臻明確，被告ＮＡＲＡ
    ＴＳＡＤＯＮ  ＰＨＩＴＨＡＫ犯行洵堪認定。
二、被告ＮＡＲＡＴＳＡＤＯＮ  ＰＨＩＴＨＡＫ未經許可於夜間，在公共場所攜帶
    刀械之行為，係犯槍砲彈藥刀械管制條例第十五條第一款、第二款之加重攜帶刀
    械罪。被告ＮＡＲＡＴＳＡＤＯＮ  ＰＨＩＴＨＡＫ所犯係屬單純一罪，公訴意
    旨認被告所犯上開二罪，係一行為觸犯數罪名，屬想像競合，請從一重處斷，尚
    有誤會。爰審酌被告ＮＡＲＡＴＳＡＤＯＮ  ＰＨＩＴＨＡＫ犯罪之動機、目的
    、手段、被告未經許可持有刀械並隨身攜帶之，足以危害社害治安，惟念其品行
    尚佳，並無不良前科，此有台灣台中地方法院檢察署刑案資料查註紀錄表一份在
    卷可按，且其持有時間非長，未持以犯罪，所生危害非鉅及犯罪後坦認罪愆，頗
    具悔意，犯後態度尚佳等一切情狀，量處如主文所示之刑，並諭知易科罰金之折
    算標準，以資懲儆。扣案之手指虎一只，為違禁物，不問屬於犯人與否，應依法
    併予宣告沒收之。
據上論斷，應依刑事訴訟法第二百九十九條第一項前段、槍砲彈藥刀械管制條例第十
五條第一款、第二款、刑法第十一條前段、第四十一條第一項前段、第三十八條第一
項第一款、罰金罰鍰提高標準條例第二條，判決如主文。
中      華      民      國    九十一    年     十一     月    二十九    日
                                        臺灣臺中地方法院刑事第四庭
                                            法  官      洪  俊  誠
右正本證明與原本無異。
如不服本判決，應於判決送達後十日內向本院提出上訴狀，上訴於臺灣高等法院臺中
分院(須附繕本)。
                                            書記官      胡  美  娟
中      華      民      國    九十一    年     十一月    二十九    日
附錄論罪科刑實體法條文：
槍砲彈藥刀械管制條例第四條：
本條例所稱槍砲、彈藥、刀械如下：
一、槍砲：指火砲、肩射武器、機關槍、衝鋒槍、卡柄槍、自動步槍、普通步槍、馬
    槍、手槍、鋼筆槍、瓦斯槍、麻醉槍、獵槍、空氣槍、魚槍、改造模型槍及其他
    可發射金屬或子彈具有殺傷力之各式槍砲。
二、彈藥：指前款各式槍砲所使用之砲彈、子彈及其他具有殺傷力或破壞性之各類炸
    彈、爆製物。
三、刀械：指武士刀、手杖刀、鴛鴦刀、手指虎、鋼 (鐵)鞭、扁鑽、匕首 (各如附
    圖例式)及其他經中央主管機關公告查禁，非供正當使用具有殺傷力之刀械。
前項第一款、第二款槍砲、彈藥，包括其主要組成零件。但無法供組成槍砲、彈藥之
用者，不在此限。
槍砲、彈藥主要組成零件種類，由中央主管機關公告之。
(編註：附圖請參閱中華民國現行法規彙編83年5月版 (七)3860-2～3860-4頁)
槍砲彈藥刀械管制條例第十四條：
未經許可，製造、販賣或運輸刀械者，處三年以下有期徒刑，併科新台幣一百萬元以
下罰金。
意圖供自己或他人犯罪之用，而犯前項之罪者，處六月以上五年以下有期徒刑，併科
新台幣三百萬元以下罰金。
未經許可，持有或意圖販賣而陳列刀械者，處一年以下有期徒刑、拘役或新台幣五十
萬元以下罰金。
第一項及第二項之未遂犯罰之。
槍砲彈藥刀械管制條例第十五條：
未經許可攜帶刀械而有下列情形之一者，處二年以下有期徒刑：
一  於夜間犯之者。
二  於車站、埠頭、航空站、公共場所或公眾得出入之場所犯之者。
三  結夥犯之者。
槍砲彈藥刀械管制條例第十八條：
犯本條例之罪自首，並報繳其持有之全部槍砲、彈藥、刀械者，減輕或免除其刑；其
已移轉持有而據實供述全部槍砲、彈藥、刀械之來源或去向，因而查獲者，亦同。
前項情形，於中央主管機關報經行政院核定辦理公告期間自首者，免除其刑。
前二項情形，其報繳不實者，不實部分仍依本條例所定之罪論處。
犯本條例之罪，於偵查或審判中自白，並供述全部槍砲、彈藥、刀械之來源及去向，
因而查獲或因而防止重大危害治安事件之發生者，減輕或免除其刑。拒絕供述或供述
不實者，得加重其刑至三分之一。
